【裁判字號】    98,訴,981
【裁判日期】    980417
【裁判案由】    毒品危害防制條例
【裁判全文】
臺灣臺中地方法院刑事判決               98年度訴字第981號
公  訴  人  臺灣臺中地方法院檢察署檢察官
被      告  甲○○
上列被告因違反毒品危害防制條例案件，經檢察官提起公訴（98
年度毒偵字第544號），於本院準備程序，被告就被訴事實為有
罪之陳述，經本院告知簡式審判程序意旨，並聽取當事人之意見
後，經合議庭裁定改行簡式審判程序，本院判決如下：
    主  文
甲○○施用第一級毒品，處有期徒刑陸月，如易科罰金，以新臺
幣壹仟元折算壹日。扣案之海洛因肆小包（驗餘淨重合計零點參
壹參壹公克，連同包裝袋肆只），均沒收銷燬之。
    犯罪事實
一、甲○○前於民國97年8月29日，因施用第一級毒品案件，經
    臺灣苗栗地方法院以97年度毒聲字第169號裁定送觀察、勒
    戒後，因認無繼續施用毒品之傾向，經臺灣苗栗地方法院檢
    察署檢察官以97年度毒偵字第798號為不起訴處分確定。詎
    其於觀察、勒戒執行完畢釋放後5年內，又基於施用第一級
    毒品犯意，於98年2月6日上午某時，在臺中縣龍井鄉○○○
    路396號之住處，以針筒注射方式，施用第一級毒品1次（該
    針筒業經其拋棄而未扣案）。嗣為警於98年2月6日某時，在
    臺中縣龍井鄉○○○路388巷4號查獲，並扣得第一級毒品海
    洛因4小包（含袋毛重約為1.07公克）及NOKIA牌行動電話1
    支。
二、案經臺中縣警察局烏日分局報請臺灣臺中地方法院檢察署檢
    察官偵查起訴。
    理  由
一、按除被告所犯為死刑、無期徒刑、最輕本刑為3年以上有期
    徒刑之罪或高等法院管轄第一審案件者外，於刑事訴訟法第
    273條第1項程序進行中，被告先就被訴事實為有罪之陳述時
    ，審判長得告知被告簡式審判程序之旨，並聽取當事人、代
    理人、辯護人及輔佐人之意見後，裁定進行簡式審判程序；
    除簡式審判程序及簡易程序案件外，第一審應行合議審判，
    刑事訴訟法第273之1條第1項、第284條之1分別定有明文。
    查本件被告甲○○所犯係死刑、無期徒刑、最輕本刑為3年
    以上有期徒刑或高等法院管轄第一審案件以外之罪，並於本
    院行準備程序時就被訴事實為有罪之陳述，本院合議庭依前
    揭規定，經評議結果，裁定改由受命法官獨任行簡式審判程
    序。又簡式審判程序之證據調查，依刑事訴訟法第273條之2
    規定，不受同法第159條第1項審判外陳述排除之限制，再被
    告對於卷內之各項證據，亦不爭執證據能力，故卷內所列之
    各項證據，自得作為證據，合先敘明。
二、次按犯毒品危害防制條例第10條施用第一、二級毒品之罪者
    ，檢察官應先聲請法院裁定將被告令送勒戒處所觀察、勒戒
    ，經觀察、勒戒後，認無繼續施用毒品傾向者，應即釋放，
    並為不起訴之處分或不付審理之裁定；認有繼續施用毒品傾
    向者，應由檢察官聲請法院裁定令入戒治處所施以強制戒治
    ，且經觀察、勒戒或強制戒治執行完畢釋放後，5年內再犯
    第10條之罪，檢察官應依一般刑事訴訟程序予以起訴論罪科
    刑，此觀諸毒品危害防制條例第20條第1項、第2項、第23條
    第2項前段規定自明。查被告甫於97年8月14日因觀察、勒戒
    後認無繼續施用毒品傾向而釋放，揆諸前開規定，本件檢察
    官逕行起訴，核無違誤，自應由本院依法判決。
三、上揭犯罪事實，業據被告甲○○於警詢、偵訊及本院審理時
    均坦承不諱，並有上開海洛因4小包扣案，復有扣押物品清
    單1紙、行政院衛生署草屯療養院鑑定書1份及照片3張在卷
    可證。而為警所採之尿液，經送鑑驗結果確呈可待因、嗎啡
    陽性反應，亦有中山醫學大學附設醫院檢驗科藥物檢測中心
    於98年2月19日出具之尿液檢驗報告1份附卷可稽。而海洛因
    施用入人體後水解還原成嗎啡，再循嗎啡之代謝方式排出體
    外，已據行政院衛生署藥物食品檢驗局（81）藥檢壹字第00
    6431號函說明甚詳。足徵被告自白因有其他證據可補強，且
    查與事實相符，足予憑採。本案事證明確，被告犯行已經證
    明，應依法論科。
三、核被告甲○○所為，係犯毒品危害防制條例第10條第1項之
    施用第一級毒品罪。被告施用第一級毒品前後持有第一級毒
    品之低度行為，應為其施用第一級毒品之高度行為所吸收，
    不另論罪。爰審酌被告曾有施用毒品之不良素行，經施以觀
    察、勒戒後，猶未戒絕毒癮，誠屬不該，復衡諸被告施用毒
    品之動機、目的、手段、智識能力、品行及犯後已坦承犯行
    ，態度良好，目前有正當工作，任職於緣鴻企業有限公司（
    此有工作在職證明1份在卷可參）等一切情狀，量處如主文
    所示之刑，並諭知易科罰金之折算標準。另扣案之海洛因4
    小包（含袋毛重1.07公克，驗餘淨重合計0.3131公克），依
    毒品危害防制條例第2條第2項第1款之規定，均屬第一級之
    毒品，包裝袋4只，亦因無法與毒品析離，不問屬於犯人與
    否，爰均依毒品危害防制條例第18條第1項前段之規定，宣
    告沒收銷燬之。又扣案之NOKIA牌行動電話1支，雖屬被告所
    有，惟非供本件犯行所用之物，爰不宣告沒收，附此說明。
四、依刑事訴訟法第273條之1第1項、第299條第1項前段、第310
    條之2、第454條第1項，毒品危害防制條例第10條第1項、第
    18條第1項前段，刑法第11條前段、第41條第1項，判決如主
    文。
五、如不服本判決，應於收受送達後10日內向本院提出上訴書狀
    ；並應敘述具體理由；其未敘述上訴理由者，應於上訴期間
    屆滿後20日內向本院補提理由書（均須按他造當事人之人數
    附繕本）「切勿逕送上級法院」。
本案經檢察官乙○○到庭執行職務。
中    華    民    國    98    年     4    月    17    日
                  刑事第八庭    法  官  黃賢婷
以上正本證明與原本無異。
                                書記官  江美琪
中    華    民    國    98    年        月    17    日
附錄本案論罪科刑法條全文：
毒品危害防制條例第10條
施用第一級毒品者，處6月以上、5年以下有期徒刑。


司法院資訊處製作；財團法人民間司法改革基金會備份。
